# 关于企业合并中实收资本未到位的疑问?

提问人：hhmfox 时间：2017-04-14 11:40:43
求助各位老师，假如母公司设立全资子公司，其中实收资本并未有任何出资的情况下，是否会影响到编制合并报表？

回答人：chenyiwei
虽然母公司尚未对其注资，但“控制三要素”已经具备的情况下，不影响将该子公司纳入合并报表范围。